# 请教大家，全资子公司注销，之前形成的商誉该如何处理？

提问人：都灵咔咔 时间：2020-02-25 19:16:26
请假一下大家，我年审遇到一家企业， 2019 年注销了以前年度非同一控制下企业合并购入的一家全资子公司，商誉在合并报表层面应当如何处理？目前我查询到的处理方式有两种，一种是直接冲减商誉及投资收益，另一种是计提商誉减值准备，不知道那种方式更合适呢？另外企业的财务人员坚决认为子公司注销了，商誉自然而然的就没有了，肯定不会影响合并层面的利润，我也没有查到企业会计准则的相关规定，想麻烦大家能帮我提出一个子公司注销商誉处置的依据，谢谢大家啦

回答人：chenyiwei
商誉是对应于资产组的，而不是对应于子公司这个法人的，所以，如果虽然子公司被注销了，但子公司所属的资产组仍在合并报表范围内，则这部分商誉在合并报表层面仍然保留，不能转入损益。如果有部分资产被处置到合并范围以外，则参照被处置资产和其所属资产组内仍保留资产的相对公允价值比例确定转入损益的商誉金额。
另外，注销商誉和计提商誉减值准备的意义也不同，前者表示对应的资产组已被处置到合并范围之外，而后者说明资产组仍在合并范围内，并未对外处置。